---
title: "Práctica de R"
author: "Rocío Joo"
date: "Abril 2021"
output: 
  learnr::tutorial:
    fig_caption: no
    progressive: true
    allow_skip: true
runtime: shiny_prerendered
---

```{r setup, include=FALSE}
library(learnr)
gradethis::gradethis_setup()
knitr::opts_chunk$set(echo = FALSE)
library(readr) # read files
library(dplyr) # filter
library(tidyr) #pivot_longer #pivot_wider
library(ggplot2)
```


## Introducción

Hola, para seguir y entender las siguientes partes del curso, es necesario que
recordemos cómo realizar tareas "básicas" en R. 

Primero, **crea un proyecto en R**. 

```{r proyecto}
quiz(
  question("¿Ya creaste tu proyecto?",
           answer("No", message = "Busca cómo hacerlo o pide ayuda"),
           answer("Sí", correct = TRUE),
           allow_retry = TRUE,
           correct = "¡Excelente! Ahora pasa a la siguiente parte"
  )
)
```  

## Clases de vectores

¿De qué clase es cada uno de estos vectores?

```{r vector1, echo = TRUE, eval = FALSE}
c(1, 2, 3, "a")
```

```{r vector1_quiz}
quiz(
  question("",
           answer("Numérico", message = "No. Piensa porqué"),
           answer("Caracter", correct = TRUE),
           answer("Lógico", message = "No. Piensa porqué"),
           allow_retry = TRUE,
           correct = "¡Excelente! Ahora pasa al siguiente vector"
  )
)
```  

```{r vector2, echo = TRUE, eval = FALSE}
c(1, 2, 3, TRUE)
```

```{r vector2_quiz}
quiz(
  question("",
           answer("Numérico", correct = TRUE),
           answer("Caracter", message = "No. Piensa porqué"),
           answer("Lógico", message = "No. Piensa porqué"),
           allow_retry = TRUE,
           correct = "¡Excelente! Ahora pasa al siguiente vector"
  )
)
```  

```{r vector3, echo = TRUE, eval = FALSE}
c("a", "b", "c", TRUE)
```

```{r vector3_quiz}
quiz(
  question("",
           answer("Numérico", message = "No. Piensa porqué"),
           answer("Caracter", correct = TRUE),
           answer("Lógico", message = "No. Piensa porqué"),
           allow_retry = TRUE,
           correct = "¡Excelente! Ahora pasa al siguiente vector"
  )
)
```  

```{r vector4, echo = TRUE, eval = FALSE}
c(1, 2, 3, "4")
```


```{r vector4_quiz}
quiz(
  question("",
           answer("Numérico", message = "No. Piensa porqué"),
           answer("Caracter", correct = TRUE),
           answer("Lógico", message = "No. Piensa porqué"),
           allow_retry = TRUE,
           correct = "¡Excelente! Ahora pasa al siguiente ejercicio"
  )
)
```  

```{r vector5_quiz}
quiz(
  question("¿R considera alguna jerarquía para las clases? Si es así, ¿cuál sería? ",
           answer("Numérico > Caracter > Lógico", message = "No. Piensa porqué"),
           answer("Caracter > Numérico > Lógico", correct = TRUE),
           answer("Lógico > Caracter > Numérico", message = "No. Piensa porqué"),
           allow_retry = TRUE,
           correct = "¡Excelente! Ahora pasa al siguiente ejercicio"
  )
)
```  


## Datos faltantes

Descargar [datos de temperatura media y humedad en La Paz, Baja California Sur](https://github.com/rociojoo/Curso-ML-Cousteau/blob/main/datos/temp_hum.txt), 
y calcular el valor de correlación de Spearman.



```{r na-corr, exercise=TRUE, warning=FALSE, exercise.lines = 7}

```

```{r na-corr-hint, warning = FALSE, echo = FALSE, eval = TRUE}
help("cor")
```

```{r corr, warning = FALSE, echo = FALSE, eval = TRUE}
datos <- read_delim(
                 "https://raw.githubusercontent.com/rociojoo/Curso-ML-Cousteau/main/datos/temp_hum.txt", 
                 delim = ";", col_names = TRUE, col_types = "nn") 
               
corr_right <- cor(x = datos[,1], y = datos[,2], # variables
         method = "spearman", # tipo de correlación
         use = "pairwise.complete.obs") 

```


```{r na-corr-check, warning=FALSE}
grade_result(
  pass_if(
    ~identical(round(.result), round(corr_right)),
    message = "¡Muy bien! Pasa a la siguiente sección."
  )
)

```


## Fechas

Carga los datos de https://ndownloader.figshare.com/files/2292169, 
y crea un vector de fecha de clase `POSIXct` en formato YYYY-MM-DD,
en huso horario UTC.
Produce como resultado final la fecha mínima.


```{r fechas-1, exercise=TRUE, warning=FALSE, exercise.lines = 5, message=FALSE}

```

```{r fechas-1-hint, warning = FALSE, echo = FALSE, eval = TRUE}
help("as.POSIXct")
help("strptime")
```

```{r fechas-1-sol, warning = FALSE, echo = FALSE, eval = TRUE, message=FALSE}
surveys <- read_csv("https://ndownloader.figshare.com/files/2292169")
surveys$fecha_chr <- paste(surveys$year, surveys$month, surveys$day, sep = "-")
surveys$fecha <- as.POSIXct(strptime(surveys$fecha_chr, "%Y-%m-%d"), tz = "GMT") 
```

```{r fechas-1-check, warning=FALSE}
grade_result(
  pass_if(
    ~identical(.result, min(surveys$fecha, na.rm = TRUE)),
    message = "¡Muy bien! Ahora pasa al siguiente ejercicio"
  )
)

```

Usa los datos `lakers` del paquete `lubridate`. 
Produce un vector de fecha-hora `POSIXct` en huso horario "America/Los_Angeles". 
Muestra como resultado la fecha y hora, en hora de Lima (Perú),
de la última jugada registrada
del último partido de los Lakers contra los Orlando Magic (ORL) en casa. 

```{r fechas-2, exercise=TRUE, warning=FALSE, exercise.lines = 15, message=FALSE}

```

```{r fechas-2-hint, warning = FALSE, echo = FALSE, eval = TRUE}
?lubridate::with_tz
```


```{r lakers, warning = FALSE, echo = FALSE, eval = TRUE, message=FALSE}
library(lubridate)
data(lakers)
lakers$Fecha <- as.POSIXct(strptime(paste(lakers$date, lakers$time, sep = " "), 
                                    format = "%Y%m%d %H:%M"), 
                           tz = "America/Los_Angeles")
fecha_hora <- 
lakers %>% 
  filter(opponent == "ORL") %>% 
  filter(game_type == "home") %>% 
  filter(Fecha == max(Fecha)) %>% 
  select(Fecha) %>% 
  with_tz(tzone = "America/Lima")
```

```{r fechas-2-check, warning=FALSE}
grade_result(
  pass_if(
    ~identical(.result, fecha_hora),
    message = "¡Muy bien!"
  )
)

```

Avísame cuando termines esta parte.

## Gráficos con ggplot

¡Felicitaciones por haber llegado hasta aquí!

El último ejercicio es para crear un gráfico:

Con los datos `penguins` del paquete `palmerpenguins`, crea un gráfico mostrando
la relación entre la longitud de las aletas y la masa corporal, diferenciando 
entre especies. 
¡Hazlo lo mejor que puedas!

Guárdalo en un archivo .png o .jpeg y lo colgarás en el folder indicado.



```{r, message=FALSE, warning=FALSE, eval = FALSE}
library(palmerpenguins)
ggplot(data = penguins, 
       aes (x = flipper_length_mm,
            y = body_mass_g)) +
  geom_point(aes(color = species,
                 shape = species),
             size = 3,
             alpha = 1) +
  scale_color_brewer(palette = "Dark2") +
  labs(title = "Asociación entre longitud de aletas y masa corporal de pingüinos Adelie, Chinstrap y Gentoo",
       x = "Longitud de aleta (mm)",
       y = "Masa corporal (g)",
       color = "Especie",
       shape = "Especie") +
  theme_minimal()
ggsave(filename = "./img/ggplot_eg.png")
```

