---
title: "Práctica de R"
author: "Rocío Joo"
date: "Abril 2021"
output: 
  learnr::tutorial:
    fig_caption: no
    progressive: true
    allow_skip: true
runtime: shiny_prerendered
---

```{r setup, include=FALSE}
library(learnr)
gradethis::gradethis_setup()
knitr::opts_chunk$set(echo = FALSE)
library(here)
```


## Introducción

Hola, para seguir y entender las siguientes partes del curso, es necesario que
recordemos cómo realizar tareas "básicas" en R. 

Primero, **crea un proyecto en R**. 

```{r proyecto}
quiz(
  question("¿Ya creaste tu proyecto?",
           answer("No", message = "Busca cómo hacerlo o pide ayuda"),
           answer("Sí", correct = TRUE),
           allow_retry = TRUE,
           correct = "¡Excelente! Ahora pasa a la siguiente parte"
  )
)
```  

## Clases de vectores

¿De qué clase es cada uno de estos vectores?

```{r vector1, echo = TRUE, eval = FALSE}
c(1, 2, 3, "a")
```

```{r vector1_quiz}
quiz(
  question("",
           answer("Numérico", message = "No. Piensa porqué"),
           answer("Caracter", correct = TRUE),
           answer("Lógico", message = "No. Piensa porqué"),
           allow_retry = TRUE,
           correct = "¡Excelente! Ahora pasa al siguiente vector"
  )
)
```  

```{r vector2, echo = TRUE, eval = FALSE}
c(1, 2, 3, TRUE)
```

```{r vector2_quiz}
quiz(
  question("",
           answer("Numérico", correct = TRUE),
           answer("Caracter", message = "No. Piensa porqué"),
           answer("Lógico", message = "No. Piensa porqué"),
           allow_retry = TRUE,
           correct = "¡Excelente! Ahora pasa al siguiente vector"
  )
)
```  

```{r vector3, echo = TRUE, eval = FALSE}
c("a", "b", "c", TRUE)
```

```{r vector3_quiz}
quiz(
  question("",
           answer("Numérico", message = "No. Piensa porqué"),
           answer("Caracter", correct = TRUE),
           answer("Lógico", message = "No. Piensa porqué"),
           allow_retry = TRUE,
           correct = "¡Excelente! Ahora pasa al siguiente vector"
  )
)
```  

```{r vector4, echo = TRUE, eval = FALSE}
c(1, 2, 3, "4")
```


```{r vector4_quiz}
quiz(
  question("",
           answer("Numérico", message = "No. Piensa porqué"),
           answer("Caracter", correct = TRUE),
           answer("Lógico", message = "No. Piensa porqué"),
           allow_retry = TRUE,
           correct = "¡Excelente! Ahora pasa al siguiente ejercicio"
  )
)
```  

```{r vector5_quiz}
quiz(
  question("¿R considera alguna jerarquía para las clases? Si es así, ¿cuál sería? ",
           answer("Numérico > Caracter > Lógico", message = "No. Piensa porqué"),
           answer("Caracter > Numérico > Lógico", correct = TRUE),
           answer("Lógico > Caracter > Numérico", message = "No. Piensa porqué"),
           allow_retry = TRUE,
           correct = "¡Excelente! Ahora pasa al siguiente ejercicio"
  )
)
```  


## Datos faltantes

Con los siguientes vectores de datos de temperatura media y humedad en La Paz,
Baja California Sur, calcular el valor de correlación de Spearman.



```{r na-corr, exercise=TRUE}
# head(read.table(here("datos","temp_hum.txt"), header = TRUE, sep = ";"))
```



